---
title: "construct scales - TESTING"
author: "Alejandra Garcia Isaza"
date: "2023-02-28"
output: html_document
---

```{r setup, include=FALSE}
knitr::opts_chunk$set(echo = TRUE)

library(rio)
library(here)
library(tidyverse)
library(haven)
library(janitor)
library(knitr)
library(surveytoolbox)
library(sjPlot)
library(kableExtra)
library(psych)
library(sjmisc)
library(MVN)

theme_set(theme_minimal())
```

alpha internal consistencies benchmarks
.00 to .69 = Poor reliability  
.70 to .79 = Fair reliability  
.80 to .89 = Good reliability  
.90 to .99 = Excellent/Strong reliability 
---------------------------------------------
# Parenting Dimensions in JCCP NF paper 
-	Positive parental involvement
-	Monitoring
-	Homework engagement 
-	Skill encouragement (not present)
-	Appropriate discipline
-	General parenting (not present)
---------------------------------------------

##### PARENT WAVE 1 #####

# Loading the dataset parent wave 1
```{r}
parent_w1 <- read_sav(here("outcomes paper/data_outcomes", "primary_parent_w1.sav")) # This dataset has primary parents in wave 1 with most data waves (n = 95)
```

* Family activities

1.	Trabajamos en un pasatiempo o artesanía.
2.	Participamos en una actividad al aire libre.
5.	Participamos en otras actividades (Fuimos al parque, nadamos, excursión a pie, etc.). 
7.	Hicimos ejercicio o jugamos un juego al aire libre (baloncesto o béisbol, etc.)

```{r}
pos_inv <- parent_w1 %>%
  select(q1, q2, q3, q4, q5, q6, q7)
alpha(pos_inv) # 0.49 poor

# After EFA, see scale_testing.R
pos_inv <- parent_w1 %>%
  select(q1, q2, q5, q7)
alpha(pos_inv) # 0.55 poor
```

* Positive parent-child relationship

116.	Cuando mi joven me pide hablar o cuando necesita hablar conmigo, escucho atentamente.
117.	Sé escuchar atentamente, aun cuando no esté de acuerdo con lo que dice la otra persona.
118.	Con regularidad, mi joven y yo hacemos cosas juntos que ambos disfrutamos
121.	Como madre/padre, es mi trabajo reconocer y apoyar las fortalezas de mi joven

```{r}
posi_rel <- parent_w1 %>%
  select(q116, q117, q118, q119, q120, q121)
alpha(posi_rel) # 0.91

# After EFA, see scale_testing.R
posi_rel_3 <- parent_w1 %>%
  select(q116, q117, q118, q121)
alpha(posi_rel_3) # 0.84
```

* Monitoring

- Monitoring peers
140.	Conozco muy bien a los amigos de mi joven. 
141.	Los amigos de mi joven tienen una buena influencia en su vida. 
142.	Los amigos de mi joven se apoyan positivamente entre sí.
143.	Por lo general yo sé con quién está mi joven

- Monitoring general
138.	Hablo con mi joven en muchas ocasiones acerca de lo que él / ella aprendió en la escuela
139.	A menudo hablo con mi joven acerca de sus amigos. 
144.	Sé lo que hace mi joven y dónde va cuando no está en casa

```{r}
monit <- parent_w1 %>%
  select(q137, q138, q139, q140, q141, q142, q143, q144)
alpha(monit) # 0.64 (all items)

# After EFA, see scale_testing.R
monit_peers <- parent_w1 %>%
  select(q140, q141, q142, q143)
alpha(monit_peers)# 0.76

monit_gen <- parent_w1 %>%
  select(q138, q139, q144)
alpha(monit_gen) # 0.67
```

* Homework involvement

# all items: q82, q83, q84, q85, q86, q87, q88, q89, q90, q91, q92, q93, q94, q95, q96, q97, q98)

hwinvo_1 (active)
86	Me senté con mi joven mientras él / ella hacía su tarea
87	Me hice disponible para mi joven cuando tenía preguntas sobre su tarea
88	Ayudé a mi joven cuando estaba atascado/a en una tarea
89	Ayudé a mi joven a prepararse para los exámenes haciéndole preguntas sobre el tema, etc.
90	Le di a mi joven incentivos como privilegios especiales, regalos especiales, etc.
94	Comprobé y corregí la tarea de mi hija/o 
96	Le ayudé a mi joven acceder a otros recursos (biblioteca, materiales de arte, laboratorio de computación, etc.)
97	Le ayudé a mi joven practicar habilidades (lectura, revisión, problemas de práctica, etc.)

hwinvo_2 (monitoring completion)
84	Me aseguré de que tenga un cierto tiempo para hacer la tarea
85	Me aseguré de que él / ella tenga un cierto lugar para hacer la tarea
93	Comprobé con mi joven para asegurarme de que él / ella hiciera su tarea

```{r}
hw_invo <- parent_w1 %>%
  select(q84, q85, q86, q87, q88, q89, q90, q91, q92, q93, q94, q95, q96, q97, q98)
alpha(hw_invo) # 0.79 (with 15 items)

# After EFA, see scale_testing.R
hw_invo_fa1 <- parent_w1 %>%
  select(q86, q87, q88, q89, q90, q94, q96, q97)
alpha(hw_invo_fa1) # 0.78 --> active involvement

hw_invo_fa2 <- parent_w1 %>%
  select(q84, q85, q93)
alpha(hw_invo_fa2) # 0.74 --> monitoring completion
```

* Effective discipline 

130.	Cada vez que mi joven hace algo mal, yo le respondo con una consecuencia específica (por ejemplo, una disciplina específica, quitándole privilegios, etc.) 
131.	Cuando mi joven hace algo mal, le grito o le insulto 
132.	Puedo controlar mi enojo y mantenerme calmado/a cuando disciplino o discuto con mi joven cuando él / ella hace algo mal
134.	Cuando mi joven está aprendiendo un nuevo comportamiento (...), reconozco su progreso con, por ejemplo, un abrazo, una sonrisa o un pequeño regalo

```{r}
limits_1 <- parent_w1 %>%
  select(q128, q129, q130, q131, q132, q133, q134, q135, q136) 
alpha(limits_1) # 0.69 (9 items)

# After EFA, see scale_testing.R
limits_2 <- parent_w1 %>%
  select(q130, q131, q132, q134) 
alpha(limits_2) # 0.49
```

* Trust (previously, Problem solving)

122.	Cuando mi joven tiene que tomar decisiones importantes o cuando él / ella enfrenta un desafío, él / ella me pide por ayuda y apoyo
123.	Mi joven y yo podemos hablar abiertamente de situaciones y temas difíciles (como sexo, drogas, la influencia de amigos y compañeros, etc.)
124.	Mi joven y yo podemos hablar y resolver conflictos que ocurren en casa
125.	Mi joven y yo podemos hablar y resolver los conflictos que surgen acerca de hacer la tarea
126.	Si mi joven tiene problemas en la escuela, sé cómo conseguirle la ayuda que él / ella necesita
127.	Si mi joven tiene un problema en la escuela, estoy segura/o de que él / ella podría hablar conmigo al respecto

```{r}
probs_sol <- parent_w1 %>%
  select(q122, q123, q124, q125, q126, q127) 
alpha(probs_sol) # 0.86

# After EFA, see scale_testing.R
probs_sol <- parent_w1 %>%
  select(q122, q123, q125, q126, q127) 
alpha(probs_sol) # 0.81
```

* College readiness 

En los últimos tres meses, usted ha tenido una conversación con su joven sobre…
72	… las cosas que aprende en clase 
73	… cómo contribuye al salón de clase.
74	… cómo va en sus clases. 
75	… sus futuros objetivos de carrera y educación (incluso los objetivos a corto plazo).
80	… la importancia de prepararse para futuras trayectorias educativas o de carrera, como la planificación universitaria y / o pensando acerca de la escuela técnica o comercial, etc.
81	… su involucro en actividades extracurriculares en la escuela y en la comunidad como en papeles de liderazgo, haciendo trabajo voluntario en la comunidad, deportes, etc.


```{r}
readiness <- parent_w1 %>%
  select(q72, q73, q74, q75, q80, q81) 
alpha(readiness) # 0.81

# After EFA, see scale_testing.R
# no changes
```
* Future orientation

105.	… que mi joven se gradúe de la escuela secundaria.
106.	… que mi joven continúe su educación después de la secundaria
107.	… saber cuáles son las metas que tiene mi joven para su futuro
108.	… ayudar a mi joven a hacer planes y dar pasos hacia sus metas para el futuro
109.	… buscar información para ayudarle a mi joven a alcanzar sus metas futuras
110.	… ayudar a mi joven a comenzar a prepararse para la educación superior, incluso mientras esté en la escuela intermedia

```{r}
fut_or <- parent_w1 %>%
  select(q105, q106, q107, q108, q109, q110) 
alpha(fut_or) # 0.91

# After EFA, see scale_testing.R
fut_or_2 <- parent_w1 %>%
  select(q106, q107, q109, q110) 
alpha(fut_or_2) # 0.87
```

* Structure

Los últimos tres meses, he tomado medidas para apoyar a mi joven a...
23	… desarrollar un plan para estudiar y hacer la tarea.
24	… encontrar formas de involucrarse en las actividades escolares.
25	… encontrar maneras de involucrarse en actividades de voluntario/a en la comunidad.
26	… hacer metas para el año escolar.
27	… cumplir fechas de limite.
28	… participar en papeles de liderazgo en la escuela o comunidad.
29	… enfocarse en hacer lo mejor posible.
30	… desarrollar un horario para completar la tarea y los proyectos escolares a tiempo.

```{r}
struct <- parent_w1 %>%
  select(q23, q24, q25, q26, q27, q28, q29, q30) 
alpha(struct) # 0.82

# After EFA, see scale_testing.R
# no changes
```

## HERE ##






















##########################################################################################################################


# From my diss:
- Structure at home
Structure at Home. Eight items reflecting parent’s endorsement of their employment of school-like functions in the home environment conformed this Juntos-developed measure. Sample items included statements such as “I have taken measures to support my youth to meet deadlines,” and “I have taken measures to support my youth to find ways to be involved in volunteer activities in the community.” Two items slightly overlap with the homework involvement construct, “I have taken measures to support my youth in developing a plan to study and complete homework,” and “I have taken measures to support my youth in developing a schedule to complete homework and school projects,” but given their focus on organization and structure, they were kept here. Response options used a Likert scale that ranged from (1) “strongly disagree” to (4) “strongly agree.” ... This scale continued to index parents’ practices to create a continuity between the school and home environment in terms of structure and planning to support youth academic behaviors (α = .82)."

23	… desarrollar un plan para estudiar y hacer la tarea.
24	… encontrar formas de involucrarse en las actividades escolares.
25	… encontrar maneras de involucrarse en actividades de voluntario/a en la comunidad.
26	… hacer metas para el año escolar.
27	… cumplir fechas de limite.
28	… participar en papeles de liderazgo en la escuela o comunidad.
29	… enfocarse en hacer lo mejor posible.
30	… desarrollar un horario para completar la tarea y los proyectos escolares a tiempo.

```{r}
struct <- parent_w1 %>%
  select(q23:q30)

alpha(struct) # 0.82 (0.82 if all caregivers included)
```

# From my diss:
- School-based inv
School-Based Involvement. Ten items reflecting the level of parent’s endorsement of their involvement in some school-based activities and their efforts in familiarizing themselves with the U.S. school system constituted this Juntos-developed measure. Sample items included, “In general, I make an effort to become involved in school activities, in [my youth’s] classroom, and/or other ways (e.g., parent committees, volunteering, etc.),” and “In general, I make an effort to understand the school’s rules and policies.” Response options used a Likert scale that ranged from (1) “strongly disagree” to (4) “strongly agree.” 

"Analyses of items in factor one (n = 4) appeared to index a basic level of parent school-based involvement, mostly composed by practices in which the parent gets acquainted with the school personnel and policies (α = .85). Items in factor two (n = 5) indexed parents’ school-based practices that required a higher investment of time and efforts like volunteering at school, establishing connections with other school parents, and understanding the pathways to prepare for college (α = .82)." 

31.	… conocer el personal y la administración de la escuela
32.	… conocer al menos uno de los maestros de mi joven
33.	… entender las reglas y pólizas de la escuela
34.	… informarme sobre mis derechos como padre
35.	… aprender sobre el sistema educativo en este estado
36.	… entender la diferencia entre obtener un GED, graduarse con un diploma estándar de la escuela secundaria, o con un diploma de una secundaria internacional o con un diploma de Bachillerato Internacional.
37.	… involucrarse en las actividades escolares, en el salón de clase, y/u otras maneras (por ejemplo, organizaciones de padres, trabajo voluntario, etc.) 
38.	… tener conversaciones con los otros padres para obtener información o aprender acerca de los recursos en la escuela.
39.	…contactar los otros padres para obtener apoyo.
40.	…entender la trayectoria hacia la preparación a la universidad y para una carrera
41.	… asistir a la conferencia de padres y maestros cuando esté disponible.


```{r}
sbi_test <- parent_w1 %>%
  select(q31, q32, q33, q34, q35, q36, q37, q38, q39, q40) # 41 removed .30 loading

fa(sbi_test, n.obs = NA, rotate = "none", fm = "uls", cor = "poly") # looks good

fa.parallel(sbi_test, n.obs=NULL, fm="uls", fa="fa", nfactors=1, main="Parallel Analysis Scree Plots", n.iter=20, error.bars=FALSE, se.bars=FALSE, SMC=FALSE, ylabel=NULL, show.legend=TRUE, sim=TRUE, quant=.95, cor="poly", use="pairwise", plot=TRUE, correct=.5) # suggest 3 factors

fa(sbi_test, nfactors = 3, n.obs = NA, rotate = "quartimin", fm = "uls", cor = "poly") 
```
```{r}
sbi_test_2 <- parent_w1 %>%
  select(q32, q33, q34, q35, q37, q38, q39)

fa.parallel(sbi_test_2, n.obs=NULL, fm="uls", fa="fa", nfactors=1, main="Parallel Analysis Scree Plots", n.iter=20, error.bars=FALSE, se.bars=FALSE, SMC=FALSE, ylabel=NULL, show.legend=TRUE, sim=TRUE, quant=.95, cor="poly", use="pairwise", plot=TRUE, correct=.5) # suggest 2 factors

fa(sbi_test_2, nfactors = 2, n.obs = NA, rotate = "quartimin", fm = "uls", cor = "poly")
```

32	… conocer al menos uno de los maestros de mi joven 
33	… entender las reglas y pólizas de la escuela 
34	… informarme sobre mis derechos como padre 
35	… aprender sobre el sistema educativo en este estado

```{r}
sbi_1 <- parent_w1 %>%
  select(q32, q33, q34, q35) 

alpha(sbi_1) # 0.84
```
37	… involucrarse en las actividades escolares, en el salón de clase, y/u otras maneras (por ejemplo, organizaciones de padres, trabajo voluntario, etc.) 
38	… tener conversaciones con los otros padres para obtener información o aprender acerca de los recursos en la escuela.
39	…contactar los otros padres para obtener apoyo.

```{r}
sbi_2 <- parent_w1 %>% # taps on connecting with parents
  select(q37, q38, q39)

alpha(sbi_2) # 0.79
```

- Parent-child convos
Parent-Child Conversations About School. A total of 14 items reflecting the frequency in which parents engaged in conversations with their youth about school (e.g., events happening at school, youth’s behavior, academic engagement, progress at school, challenging events like bullying or discrimination, youth’s school friends etc.) constituted this Juntos-developed measure. Sample items included “I have had conversations with my youth about things they learn in class,” and “I have had conversations with my youth about things that happen at school.” A subset of three items tap into conversations about college and career planning. Response options used a Likert scale that ranged from (1) “never” to (4) “often.” 

Items in factor one (n = 4) appeared to index conversations around youth’s school climate and youth’s behavior in school (α = .85); items in factor two (n = 4) indexed conversations around future career planning and activities conducive to attending college (α = .78). Finally, items in factors three (n = 4) appeared to reflect conversations around the youth’s school social involvement; specifically, the youth’s relationship with school friends, teachers, and their involvement in school activities and upcoming school events (α = .81). 

68.	… sus amistades en la escuela.
69.	… su participación en actividades escolares.
70.	… eventos que van a pasar en la escuela.
71.	… sus profesores.
72.	… las cosas que aprende en clase.
73.	… cómo contribuye al salón de clase.
74.	… cómo va en sus clases.
75.	… sus futuros objetivos de carrera y educación (incluso los objetivos a corto plazo).
76.	… desafíos que surgen en la escuela (como intimidación, agresión, acoso, racismo, peleas, etc.)
77.	… sus actitudes sobre la escuela 
78.	… su comportamiento en la escuela
79.	… las cosas que suceden en la escuela (el ambiente escolar en general)
80.	… la importancia de prepararse para futuras trayectorias educativas o de carrera, como la planificación universitaria y/o pensando acerca de la escuela técnica o comercial
81.	… su involucro en actividades extracurriculares en la escuela y en la comunidad como en papeles de liderazgo, haciendo trabajo voluntario en la comunidad, deportes, etc.

```{r}
convos_test <- parent_w1 %>%
  select(q68, q69, q70, q71, q72, q73, q74, q75, q76, q77, q78, q79, q80, q81)

fa(convos_test, n.obs = NA, rotate = "none", fm = "uls", cor = "poly") # looks good

fa.parallel(convos_test, n.obs=NULL, fm="uls", fa="fa", nfactors=1, main="Parallel Analysis Scree Plots", n.iter=20, error.bars=FALSE, se.bars=FALSE, SMC=FALSE, ylabel=NULL, show.legend=TRUE, sim=TRUE, quant=.95, cor="poly", use="pairwise", plot=TRUE, correct=.5) # suggest 3 factors

fa(convos_test, nfactors = 3, n.obs = NA, rotate = "quartimin", fm = "uls", cor = "poly") 
```

```{r}
convos_test2 <- parent_w1 %>%
  select(q68, q69, q70, q71, q75, q76, q77, q78, q79, q80, q81) # removed q72, q73, q74 bec. loaded in >1 factors

fa(convos_test2, n.obs = NA, rotate = "none", fm = "uls", cor = "poly") # looks good

fa.parallel(convos_test2, n.obs=NULL, fm="uls", fa="fa", nfactors=1, main="Parallel Analysis Scree Plots", n.iter=20, error.bars=FALSE, se.bars=FALSE, SMC=FALSE, ylabel=NULL, show.legend=TRUE, sim=TRUE, quant=.95, cor="poly", use="pairwise", plot=TRUE, correct=.5) # suggest 3 factors

fa(convos_test2, nfactors = 3, n.obs = NA, rotate = "quartimin", fm = "uls", cor = "poly") 
```


Factor 1
76	… desafíos que surgen en la escuela (como intimidación, agresión, acoso, racismo, peleas, etc.)
77	… sus actitudes sobre la escuela.
78	… su comportamiento en la escuela.
79	… las cosas que suceden en la escuela (el ambiente escolar en general).

if adding back q74, this factor would be somewhat a general check in.
74.	… cómo va en sus clases.

```{r}
# clim_convo <- parent_w1 %>%
#   select(q76, q77, q78, q79)
# alpha(clim_convo) # 0.84
###
clim_convo_2 <- parent_w1 %>%
  select(q74, q76, q77, q78, q79) # adding back q74
alpha(clim_convo_2) #0.85
```

Factor 2
75	… sus futuros objetivos de carrera y educación (incluso los objetivos a corto plazo).
80	… la importancia de prepararse para futuras trayectorias educativas o de carrera, como la planificación universitaria y / o pensando acerca de la escuela técnica o comercial, etc.
81	… su involucro en actividades extracurriculares en la escuela y en la comunidad como en papeles de liderazgo, haciendo trabajo voluntario en la comunidad, deportes, etc.

If adding back q72 & q73, factor remains the same: prep 
72.	… las cosas que aprende en clase 
73.	… cómo contribuye al salón de clase.

```{r}
# prep_convo <- parent_w1 %>%
#   select(q75, q80, q81)
# alpha(prep_convo) # 0.77
###
prep_convo_2 <- parent_w1 %>%
  select(q72, q73, q75, q80, q81) # adding back q72 & q73
alpha(prep_convo_2) # 0.80
```

Factor 3
68	… sus amistades en la escuela.
69	… su participación en actividades escolares. 
70	… eventos que van a pasar en la escuela. 
71	… sus profesores.

```{r}
soc_convo <- parent_w1 %>%
  select(q68, q69, q70, q71)
alpha(soc_convo) # 0.79
```
Not included (loaded in >1 factor)
72	… las cosas que aprende en clase.
73	… cómo contribuye al salón de clase.
74	… cómo va en sus clases.(bec. it loaded in fac 2 and fac 3)

```{r}
# aca_convo <- parent_w1 %>%
#   select(q72, q73, q74)
# alpha(aca_convo) # 0.59 poor 
```

Items about school 
42.	…yo entiendo cómo funciona la escuela de mi joven.
43.	…puedo comunicar mis preguntas y preocupaciones con los maestros y el personal de la escuela.
44.	…puedo trabajar con la escuela para encontrar una solución positiva si surge un conflicto o un problema que involucre a mi joven en la escuela.
45.	…estoy ayudando a mi joven hacer bien en la escuela.
46.	…estoy ayudando a mi joven prepararse para sus futuras metas de educación y carrera.

47.	…parte de una comunidad con el personal de la escuela y los otros padres. 
48.	…tratado/a con respeto, sabiendo que mis opiniones son importantes.
49.	…cómoda/o preguntando por un traductor y por materiales en español si los necesito. 
50.	… capaz de hablar con maestros o administradores sobre grandes preocupaciones relacionados con mi joven.
51.	…dedicada/o en creando un ambiente exitoso para todos los jóvenes.
52.	 …feliz de que mi joven asista a esta escuela.
53.	…bienvenido/a en la escuela de mi joven.

54.	… esta escuela es un buen lugar para mi joven. 
55.	… el personal de la escuela de mi joven está haciendo cosas buenas por ella / el. 
56.	… la gente en la escuela de mi joven es confiable. 
57.	… la escuela de mi joven hace un buen trabajo preparando a los jóvenes para sus futuros.
58.	… puedo encontrar ayuda para mi joven si él / ella está batallando en una clase.
59.	… los maestros de mi joven se preocupan por ella/el.
60.	… maestros y administradores trabajan juntos para crear un ambiente seguro y acogedor para todos.
61.	… hay muchas oportunidades para la involucración de los padres.
62.	… puedo tener una conversación honesta y respetuosa sobre mi joven con su maestro.
63.	… puedo trabajar con un maestro para resolver cualquier problema que tenga mi joven en la escuela.

64.	… que se preocupa por mi joven.
65.	… quien está interesado en conocerme
66.	… con quien me siento/a cómodo/a hablando sobre mi joven.
67.	… de quien puedo hacer preguntas o hacer sugerencias sobre mi joven.

```{r}
misc_test <- parent_w1 %>%
  select(q42, q43, q44, q45, q46, q47, q48, q49, q50, q51, q52, q53, q54, q55, q56, q57, q58, q59, q60, q61, q62, q63, q64, q65, q66, q67) 

fa(misc_test, n.obs = NA, rotate = "none", fm = "uls", cor = "poly") # looks good

fa.parallel(misc_test, n.obs=NULL, fm="uls", fa="fa", nfactors=1, main="Parallel Analysis Scree Plots", n.iter=20, error.bars=FALSE, se.bars=FALSE, SMC=FALSE, ylabel=NULL, show.legend=TRUE, sim=TRUE, quant=.95, cor="poly", use="pairwise", plot=TRUE, correct=.5) # suggest 3 factors

fa(misc_test, nfactors = 3, n.obs = NA, rotate = "quartimin", fm = "uls", cor = "poly") 
```

```{r}
misc_test2 <- parent_w1 %>%
  select(q42, q43, q44, q47, q48, q50, q51, q53, q54, q60, q63, q64, q65, q66, q67) 

fa(misc_test2, n.obs = NA, rotate = "none", fm = "uls", cor = "poly") # looks good

fa.parallel(misc_test2, n.obs=NULL, fm="uls", fa="fa", nfactors=1, main="Parallel Analysis Scree Plots", n.iter=20, error.bars=FALSE, se.bars=FALSE, SMC=FALSE, ylabel=NULL, show.legend=TRUE, sim=TRUE, quant=.95, cor="poly", use="pairwise", plot=TRUE, correct=.5) # suggest 2 factors

fa(misc_test2, nfactors = 2, n.obs = NA, rotate = "quartimin", fm = "uls", cor = "poly") 
```
# factor 1: parent as partner
42.	…yo entiendo cómo funciona la escuela de mi joven.
43.	…puedo comunicar mis preguntas y preocupaciones con los maestros y el personal de la escuela.
44.	…puedo trabajar con la escuela para encontrar una solución positiva si surge un conflicto o un problema que involucre a mi joven en la escuela.
47.	…parte de una comunidad con el personal de la escuela y los otros padres. 
48.	…tratado/a con respeto, sabiendo que mis opiniones son importantes.
50.	… capaz de hablar con maestros o administradores sobre grandes preocupaciones relacionados con mi joven.
51.	…dedicada/o en creando un ambiente exitoso para todos los jóvenes.
54.	… esta escuela es un buen lugar para mi joven.
60.	… maestros y administradores trabajan juntos para crear un ambiente seguro y acogedor para todos.

```{r}
partner <- parent_w1 %>%
  select(q42, q43, q44, q47, q48, q50, q51, q54, q60) 

alpha(partner) #0.89
```

# factor 2: parent-teacher relationship
63.	… puedo trabajar con un maestro para resolver cualquier problema que tenga mi joven en la escuela.
64.	… que se preocupa por mi joven.
65.	… quien está interesado en conocerme
66.	… con quien me siento/a cómodo/a hablando sobre mi joven.
67.	… de quien puedo hacer preguntas o hacer sugerencias sobre mi joven.

```{r}
par_teach_rel <- parent_w1 %>%
  select(q63, q64, q65, q66, q67)

alpha(par_teach_rel) #0.88
```

# not used, new EFA
45.	…estoy ayudando a mi joven hacer bien en la escuela.
46.	…estoy ayudando a mi joven prepararse para sus futuras metas de educación y carrera.
49.	…cómoda/o preguntando por un traductor y por materiales en español si los necesito. 
52.	…feliz de que mi joven asista a esta escuela.
53.	…bienvenido/a en la escuela de mi joven.
55.	… el personal de la escuela de mi joven está haciendo cosas buenas por ella / el.
56.	… la gente en la escuela de mi joven es confiable. 
57.	… la escuela de mi joven hace un buen trabajo preparando a los jóvenes para sus futuros.
58.	… puedo encontrar ayuda para mi joven si él / ella está batallando en una clase.
59.	… los maestros de mi joven se preocupan por ella/el.
61.	… hay muchas oportunidades para la involucración de los padres.
62.	… puedo tener una conversación honesta y respetuosa sobre mi joven con su maestro.

```{r}
misc_test_3 <- parent_w1 %>%
  select(q45, q46, q49, q52, q53, q55, q56, q57, q58, q59, q61, q62) 

fa(misc_test_3, n.obs = NA, rotate = "none", fm = "uls", cor = "poly") # looks good

fa.parallel(misc_test_3, n.obs=NULL, fm="uls", fa="fa", nfactors=1, main="Parallel Analysis Scree Plots", n.iter=20, error.bars=FALSE, se.bars=FALSE, SMC=FALSE, ylabel=NULL, show.legend=TRUE, sim=TRUE, quant=.95, cor="poly", use="pairwise", plot=TRUE, correct=.5) # suggest 1 factor
```

# EFA again with other not included items
31.	… conocer el personal y la administración de la escuela
36.	… entender la diferencia entre obtener un GED, graduarse con un diploma estándar de la escuela secundaria, o con un diploma de una secundaria internacional o con un diploma de Bachillerato Internacional.
40.	…entender la trayectoria hacia la preparación a la universidad y para una carrera
41.	… asistir a la conferencia de padres y maestros cuando esté disponible.
```{r}
misc_test_4 <- parent_w1 %>%
  select(q36, q40, q41, q45, q46, q49, q52, q53, q55, q56, q57, q58, q59, q61, q62) # removed q31 bec low loading 

fa(misc_test_4, n.obs = NA, rotate = "none", fm = "uls", cor = "poly") # looks good

fa.parallel(misc_test_4, n.obs=NULL, fm="uls", fa="fa", nfactors=1, main="Parallel Analysis Scree Plots", n.iter=20, error.bars=FALSE, se.bars=FALSE, SMC=FALSE, ylabel=NULL, show.legend=TRUE, sim=TRUE, quant=.95, cor="poly", use="pairwise", plot=TRUE, correct=.5) # suggest 3 factors

fa(misc_test_4, nfactors = 3, n.obs = NA, rotate = "quartimin", fm = "uls", cor = "poly") 
```

```{r}
misc_test_5 <- parent_w1 %>%
  select(q36, q40, q41, q46, q53, q55, q56, q57, q58, q59, q62) 

fa(misc_test_5, n.obs = NA, rotate = "none", fm = "uls", cor = "poly") # looks good

fa.parallel(misc_test_5, n.obs=NULL, fm="uls", fa="fa", nfactors=1, main="Parallel Analysis Scree Plots", n.iter=20, error.bars=FALSE, se.bars=FALSE, SMC=FALSE, ylabel=NULL, show.legend=TRUE, sim=TRUE, quant=.95, cor="poly", use="pairwise", plot=TRUE, correct=.5) # # suggest 3 factors

fa(misc_test_5, nfactors = 2, n.obs = NA, rotate = "quartimin", fm = "uls", cor = "poly") 
```
Factor 1: endorse school & personnel

53.	…bienvenido/a en la escuela de mi joven. 
55.	… el personal de la escuela de mi joven está haciendo cosas buenas por ella / el. 
56.	… la gente en la escuela de mi joven es confiable. 
57.	… la escuela de mi joven hace un buen trabajo preparando a los jóvenes para sus futuros.
58.	… puedo encontrar ayuda para mi joven si él / ella está batallando en una clase.
59.	… los maestros de mi joven se preocupan por ella/el.
62.	… puedo tener una conversación honesta y respetuosa sobre mi joven con su maestro.

```{r}
endorse_test <- parent_w1 %>%
  select(q53, q55, q56, q57, q58, q59, q62)
alpha(endorse_test) # 0.93 because removed q41
```

factor 2: 
36.	… entender la diferencia entre obtener un GED, graduarse con un diploma estándar de la escuela secundaria, o con un diploma de una secundaria internacional o con un diploma de Bachillerato Internacional.
40.	…entender la trayectoria hacia la preparación a la universidad y para una carrera ____
46.	… estoy ayudando a mi joven prepararse para sus futuras metas de educación y carrera. ____

+

prep_convo
75	… sus futuros objetivos de carrera y educación (incluso los objetivos a corto plazo).
80	… la importancia de prepararse para futuras trayectorias educativas o de carrera, como la planificación universitaria y / o pensando acerca de la escuela técnica o comercial, etc.
81	… su involucro en actividades extracurriculares en la escuela y en la comunidad como en papeles de liderazgo, haciendo trabajo voluntario en la comunidad, deportes, etc.

```{r}
# prep_test <- parent_w1 %>%
#   select(q36, q40, q46, q72, q73, q75, q80, q81)
# alpha(prep_test) # 0.78
```
- youth engagement (from parent perspective)

100.	…aprovecha al máximo las oportunidades escolares (clases extracurriculares, actividades estudiantiles, clubes de tarea)
101.	… participa en grupos / actividades fuera de la escuela (deportes, trabajo voluntario, iglesia, música, etc.)
102.	… le gusta la escuela
103.	…tiene una relación cercana con al menos un maestro en la escuela.
104.	… tiene sueños y planes para su futuro.

```{r}
# engag <- parent_w1 %>%
#   select(q100, q101, q102, q103, q104) 
# 
# fa(engag, n.obs = NA, rotate = "none", fm = "uls", cor = "poly") # q101 limit loading
# 
# alpha(engag) #0.59 poor (0.64 if removing q101)
```
- parent's future orientation for youth

105.	… que mi joven se gradúe de la escuela secundaria.
106.	… que mi joven continúe su educación después de la secundaria
107.	… saber cuáles son las metas que tiene mi joven para su futuro
108.	… ayudar a mi joven a hacer planes y dar pasos hacia sus metas para el futuro
109.	… buscar información para ayudarle a mi joven a alcanzar sus metas futuras
110.	… ayudar a mi joven a comenzar a prepararse para la educación superior, incluso mientras esté en la escuela intermedia

```{r}
fut_or <- parent_w1 %>%
  select(q105, q106, q107, q108, q109, q110) 

fa(fut_or, n.obs = NA, rotate = "none", fm = "uls", cor = "poly")

alpha(fut_or) # 0.91
```

- difficult convos with youth

122.	Cuando mi joven tiene que tomar decisiones importantes o cuando él / ella enfrenta un desafío, él / ella me pide por ayuda y apoyo
123.	Mi joven y yo podemos hablar abiertamente de situaciones y temas difíciles (como sexo, drogas, la influencia de amigos y compañeros, etc.)
124.	Mi joven y yo podemos hablar y resolver conflictos que ocurren en casa
125.	Mi joven y yo podemos hablar y resolver los conflictos que surgen acerca de hacer la tarea
126.	Si mi joven tiene problemas en la escuela, sé cómo conseguirle la ayuda que él / ella necesita
127.	Si mi joven tiene un problema en la escuela, estoy segura/o de que él / ella podría hablar conmigo al respecto

```{r}
diff_convo <- parent_w1 %>%
  select(q122, q123, q124, q125, q126, q127) 

fa(diff_convo, n.obs = NA, rotate = "none", fm = "uls", cor = "poly")

alpha(diff_convo) # 0.86
```


Definitely Not used from parent-school rel (misc):
31.	… conocer el personal y la administración de la escuela  
41.	… asistir a la conferencia de padres y maestros cuando esté disponible.
45.	…estoy ayudando a mi joven hacer bien en la escuela.
49.	…cómoda/o preguntando por un traductor y por materiales en español si los necesito. 
52.	 …feliz de que mi joven asista a esta escuela.
61.	… hay muchas oportunidades para la involucración de los padres.

Definitely Not used from homework
82. Mi joven ha tenido la plena responsabilidad de completar su tarea; no me involucro
83. Dejé de intentar (de ayudarlo con su tarea)
92. Le recordé a mi joven que hiciera su tarea

Definitely Not used from limts & consequences 
133.	Cuando mi joven me desafía al no hacer lo que le pido, yo renuncio
136.	Cuando le doy una amenaza o advertencia a mi joven, frecuentemente no lo llevo a cabo

Definitely Not used from supervision
138.	Hablo con mi joven en muchas ocasiones acerca de lo que él / ella aprendió en la escuela 
141.	Los amigos de mi joven tienen una buena influencia en su vida.
142.	Los amigos de mi joven se apoyan positivamente entre sí.



