---
title: "finalized construct scales"
output: html_document
date: "2024-08-20"
---

This markdown has the finalized construct scales product of my revisions of my dissertation analyses EFAs conducted in 2022; look at scale_testing.R. The purpose of this markdown is to complete a poster to be presented at postdoc symposium at UT on Sep 18, 2024, but I could use the datasets for other papers.  

```{r setup, include=FALSE}
knitr::opts_chunk$set(echo = TRUE)

library(rio)
library(here)
library(tidyverse)
library(haven)
library(janitor)
library(knitr)
library(surveytoolbox)
library(sjPlot)
library(kableExtra)
library(psych)
library(sjmisc)
library(MVN)

theme_set(theme_minimal())
```

### The dataset ###
This dataset has items 82, 83, 131, 133, 136 reverse scored. Look at "creating dataset.Rmd" 

```{r}
parent_w1 <- read_sav(here("outcomes paper/data_outcomes", "primary_parent_w1.sav")) # 95 rows

data.frame(table(parent_w1$family_id)) # no duplicated ids
```

### posirel ### alpha = 0.89
# 116.	Cuando mi joven me pide hablar o cuando necesita hablar conmigo, escucho atentamente.
# 117.	Sé escuchar atentamente, aun cuando no esté de acuerdo con lo que dice la otra persona.
# 118.	Con regularidad, mi joven y yo hacemos cosas juntos que ambos disfrutamos
# 119.	Mi joven y yo tenemos una relación cercana (decided to keep it, despite loading of 1.0 because there was no warning)
# 121.	Como madre/padre, es mi trabajo reconocer y apoyar las fortalezas de mi joven

```{r}
posirel_1 <- parent_w1 %>%
  select(q116, q117, q118, q119, q121)

alpha(posirel_1)
```

### monitpeers_1 ### alpha = 0.77
# 140.	Conozco muy bien a los amigos de mi joven.
# 141.	Los amigos de mi joven tienen una buena influencia en su vida.
# 142.	Los amigos de mi joven se apoyan positivamente entre sí.
# 143.	Por lo general yo sé con quién está mi joven

```{r}
monitpeers_1 <- parent_w1 %>%
  select(q140, q141, q142, q143)

alpha(monitpeers_1)
```

### acadhwi_1 ### alpha = 0.78
# 86	Me senté con mi joven mientras él / ella hacía su tarea
# 87	Me hice disponible para mi joven cuando tenía preguntas sobre su tarea
# 88	Ayudé a mi joven cuando estaba atascado/a en una tarea
# 89	Ayudé a mi joven a prepararse para los exámenes haciéndole preguntas sobre el tema, etc
# 94	Comprobé y corregí la tarea de mi hija/o 
# 96	Le ayudé a mi joven acceder a otros recursos (biblioteca, materiales de arte, laboratorio de computación, etc.)
# 97	Le ayudé a mi joven practicar habilidades (lectura, revisión, problemas de práctica, etc.)

```{r}
acadhwi_1 <- parent_w1 %>%
  select(q86, q87, q88, q89, q94, q96, q97)

alpha(acadhwi_1)
```

### checkhwi_1 ### alpha = 0.77
# 84	Me aseguré de que tenga un cierto tiempo para hacer la tarea
# 85	Me aseguré de que él / ella tenga un cierto lugar para hacer la tarea
# 93	Comprobé con mi joven para asegurarme de que él / ella hiciera su tarea

```{r}
checkhwi_1 <- parent_w1 %>%
  select(q84, q85, q93)

alpha(checkhwi_1)
```

# ### struct_1 ### alpha = 0.82
#Los últimos tres meses, he tomado medidas para apoyar a mi joven a...
# 23.	… desarrollar un plan para estudiar y hacer la tarea
# 24.	… encontrar formas de involucrarse en las actividades escolares
# 25.	… encontrar maneras de involucrarse en actividades de voluntario/a en la comunidad
# 26.	… hacer metas para el año escolar
# 27.	… cumplir fechas de limite
# 28.	… participar en papeles de liderazgo en la escuela o comunidad
# 29.	… enfocarse en hacer lo mejor posible
# 30.	… desarrollar un horario para completar la tarea y los proyectos escolares a tiempo

```{r}
struct_1 <- parent_w1 %>%
  select(q23, q24, q25, q26, q27, q28, q29, q30)

alpha(struct_1)
```

# ### trust_1 ### alpha = 0.81 -- child trusting parent
# 122.	Cuando mi joven tiene que tomar decisiones importantes o cuando él / ella enfrenta un desafío, él / ella me pide por ayuda y apoyo____
# 123.	Mi joven y yo podemos hablar abiertamente de situaciones y temas difíciles (como sexo, drogas, la influencia de amigos y compañeros, etc.) ____
# 125.	Mi joven y yo podemos hablar y resolver los conflictos que surgen acerca de hacer la tarea____
# 126.	Si mi joven tiene problemas en la escuela, sé cómo conseguirle la ayuda que él / ella necesita___
# 127.	Si mi joven tiene un problema en la escuela, estoy segura/o de que él / ella podría hablar conmigo al respecto ___

```{r}
trust_1 <- parent_w1 %>%
  select(q122, q123, q125, q126, q127)

alpha(trust_1)
```

# ### convclimate_1 ### alpha = 0.85 -- convos with child
# 76.	… desafíos que surgen en la escuela (como intimidación, agresión, acoso, racismo, peleas, etc.) ___
# 77.	… sus actitudes sobre la escuela ____
# 78.	… su comportamiento en la escuela ____
# 79.	… las cosas que suceden en la escuela (el ambiente escolar en general) ____

```{r}
convclimate_1 <- parent_w1 %>%
  select(q76, q77, q78, q79)

alpha(convclimate_1)
```

# ### convsocial_1 ### alpha = 0.8 -- convos with child
# 68.	… sus amistades en la escuela. ___ 
# 69.	… su participación en actividades escolares. ____
# 70.	… eventos que van a pasar en la escuela. ___ 
# 71.	… sus profesores. ___

```{r}
convsocial_1 <- parent_w1 %>%
  select(q68, q69, q70, q71)

alpha(convsocial_1)
```

# ### convfut_1 ### alpha = 0.77 -- convos with child
# 75.	… sus futuros objetivos de carrera y educación (incluso los objetivos a corto plazo). ____
# 80.	… la importancia de prepararse para futuras trayectorias educativas o de carrera, como la planificación universitaria y / o pensando acerca de la escuela técnica o comercial, etc. _____
# 81.	… su involucro en actividades extracurriculares en la escuela y en la comunidad como en papeles de liderazgo, haciendo trabajo voluntario en la comunidad, deportes, etc._____

```{r}
convfut_1 <- parent_w1 %>%
  select(q75, q80, q81)

alpha(convfut_1)
```

# ### futorient_1 ### alpha = 0.8 -- parent orientation to future/expectations
# 105.	… que mi joven se gradúe de la escuela secundaria. _____
# 107.	… saber cuáles son las metas que tiene mi joven para su futuro _____
# 108.	… ayudar a mi joven a hacer planes y dar pasos hacia sus metas para el futuro_____
# 109.	… buscar información para ayudarle a mi joven a alcanzar sus metas futuras _____
# 110.	… ayudar a mi joven a comenzar a prepararse para la educación superior, incluso mientras esté en la escuela intermedia

```{r}
futorient_1 <- parent_w1 %>%
  select(q105, q107, q108, q109, q110)

alpha(futorient_1)
```

# ### knowschool_1 ### alpha = 0.85 -- parent efforts to know school
# 31.	… conocer el personal y la administración de la escuela  ___ 
# 32.	… conocer al menos uno de los maestros de mi joven ____ 
# 33.	… entender las reglas y pólizas de la escuela  ____ 
# 34.	… informarme sobre mis derechos como padre ____ 

```{r}
knowschool_1 <- parent_w1 %>%
  select(q31, q32, q33, q34)

alpha(knowschool_1)
```

# ### parnets_1 ### alpha = 0.79 -- parent networking 
# 37.	… involucrarse en las actividades escolares, en el salón de clase, y/u otras maneras (por ejemplo, organizaciones de padres, trabajo voluntario, etc.) 
# 38.	… tener conversaciones con los otros padres para obtener información o aprender acerca de los recursos en la escuela. ____
# 39.	…contactar los otros padres para obtener apoyo. ____

```{r}
parnets_1 <- parent_w1 %>%
  select(q37, q38, q39)

alpha(parnets_1)
```

# ### selfeffic_1 ### alpha = 0.80
# En general, estoy segura/o de que…
# 42.	…yo entiendo cómo funciona la escuela de mi joven. ____
# 43.	…puedo comunicar mis preguntas y preocupaciones con los maestros y el personal de la escuela.___
# 44.	…puedo trabajar con la escuela para encontrar una solución positiva si surge un conflicto o un problema que involucre a mi joven en la escuela. ____
# 45.	…estoy ayudando a mi joven hacer bien en la escuela. ____
# 46.	… estoy ayudando a mi joven prepararse para sus futuras metas de educación y carrera. ____

```{r}
selfeffic_1 <- parent_w1 %>%
  select(q42, q43, q44, q45, q46)

alpha(selfeffic_1)
```

# ### welcome_1 ### alpha = 0.86
# 48.	…tratado/a con respeto, sabiendo que mis opiniones son importantes. ____
# 49.	…cómoda/o preguntando por un traductor y por materiales en español si los necesito. ____ 
# 52.	 …feliz de que mi joven asista a esta escuela. ___
# 53.	…bienvenido/a en la escuela de mi joven. ____

```{r}
welcome_1 <- parent_w1 %>%
  select(q48, q49, q52, q53)

alpha(welcome_1)
```

# ### included_1 ### alpha = 0.70
# 47.	…parte de una comunidad con el personal de la escuela y los otros padres. ____ 
# 50.	… capaz de hablar con maestros o administradores sobre grandes preocupaciones relacionados con mi joven. ___ 
# 51.	…dedicada/o en creando un ambiente exitoso para todos los jóvenes. ____

```{r}
included_1 <- parent_w1 %>%
  select(q47, q50, q51)

alpha(included_1)
```

# ### endorse_1 ### alpha = 0.80
# 54.	… esta escuela es un buen lugar para mi joven. _____  
# 56.	… la gente en la escuela de mi joven es confiable. _____  
# 57.	… la escuela de mi joven hace un buen trabajo preparando a los jóvenes para sus futuros. _____ 

```{r}
endorse_1 <- parent_w1 %>%
  select(q54, q56, q57)

alpha(endorse_1)
```

# ### supported_1 ### alpha = 0.88
# 58.	… puedo encontrar ayuda para mi joven si él / ella está batallando en una clase. ___
# 59.	… los maestros de mi joven se preocupan por ella/el. ____
# 62.	… puedo tener una conversación honesta y respetuosa sobre mi joven con su maestro. ___
# 63.	…puedo trabajar con un maestro para resolver cualquier problema que tenga mi joven en la escuela. _____

```{r}
supported_1 <- parent_w1 %>%
  select(q58, q59, q62, q63)

alpha(supported_1)
```
# ### ptrel_1 ### alpha = 0.87 (added Jan 2025 - although EFA showed issues with items look at "scale_testing.R")
# En esta escuela, siento que hay por lo menos un maestro…
# 64.	… que se preocupa por mi joven.
# 65.	… quien está interesado en conocerme
# 66.	… con quien me siento/a cómodo/a hablando sobre mi joven.
# 67.	… de quien puedo hacer preguntas o hacer sugerencias sobre mi joven.

```{r}
ptrel_1 <- parent_w1 %>%
  select(q64, q65, q66, q67)

alpha(ptrel_1) # 0.87
```

# alternative outcomes (added Jan 2025)

*These suggest traditional parental involvement 
q15 - help with youth extracurricular activities (binary: 0, 1)
q17 - attendance to pta organized events (binary: 0, 1)
q20 - satisfaction with contact any school staff (likert: 1-4)

Could a composite variable be made using binary and likert response items?

*Other forms of youth school outcomes
q12_1 - how youth does in LA (likert: 1-5; higher is worse)
q12_2 - how youth does in SOC STUD (likert: 1-5; higher is worse)
q12_3 - how youth does in MATH (likert: 1-5; higher is worse)
q12_4 - how youth does in SCIENCE (likert: 1-5; higher is worse)
q14 - overall how youth does academically (likert: 1-8; higher is worse)

# covariates

```{r}
hv1_demo <- read_sav(here("outcomes paper/data_outcomes", "Juntos HV Parent #1 Survey_August 20, 2018_11.37_deidentified.sav"))

view_df(hv1_demo) # 97 rows

data.frame(table(hv1_demo$family_id)) # identified 112 is duplicated

hv1_demo <- hv1_demo[-12,] # deleting 1 duped row (id 112 dad) that is row 12
```

# joining parent dataset with homevisit dataset
```{r}
parent_w1_demo <- right_join(hv1_demo, parent_w1) %>%
    select(school_id, condition, wave, family_id, participant_id, participant, participant_4_text, year_born, country_born, ed_level, youth_age, youth_country_born, adults_at_home, minors_at_home, 42:350)

view_df(parent_w1_demo) # 95 rows

data.frame(table(parent_w1_demo$family_id)) # no dupped rows
```

```{r}
parent_w1_demo_2 <- parent_w1_demo %>%
  rename(parent_role = participant,
         parent_role_text = participant_4_text) %>%
  mutate(parent_role = as.factor(parent_role),
         parent_age = as.numeric(year_born),
         parent_age = 2018 - parent_age,
         parent_eng_comf = as.factor(q173_3)) %>%
  select(school_id, condition, wave, family_id, participant_id, parent_role, parent_role_text, parent_age, country_born, ed_level, parent_eng_comf, youth_age, youth_country_born, adults_at_home, minors_at_home, 16:324)


view_df(parent_w1_demo_2) # I think this worked!
```
```{r}
test <- read_sav(here("outcomes paper/data_outcomes", "all_parent_wave1.sav"))

view_df(test)

ggplot(test, aes(q173_3)) +
geom_bar(alpha = 0.7)
```


```{r}
ggplot(parent_w1_demo_2, aes(ed_level)) +
geom_bar(alpha = 0.7) # no participant had a graduate degree, so no 11
```

1 Nunca asistí a la escuela
2 Asistí la escuela primaria/elementaría hasta el _____ grado
3 Escuela primaria/elementaría ( jardín de niños hasta el quinto grado)
4 Escuela intermedia (6-8 grado)
5 Asistí la secundaria hasta el ____ grado
6 Escuela secundaria (grado 9 hasta 12)
7 GED
8 Recibí un curso de entrenamiento especializado en negocios, secretaria u otro entrenamiento técnico (electricista, fontanero, enfermera, asistente dental, técnico médico, etc.)
9 Título de Asociado en Artes (dos años)
10 Licenciatura
11 Licenciatura avanzada: Maestría o un Doctorado # no participant had this level of ed

re-categorize to:
1 -> 1, 2, 3:  elementary or less
2 -> 4, 5: middle school
3 -> 6, 7, 8: high school and/or certificate
4 -> 9, 10:  associate, bachelor, graduate degree - post-sec

# refactoring ed_level variable
```{r}
parent_w1_demo_3 <- parent_w1_demo_2 %>%
  mutate(ed_level = factor(ed_level),
         parent_ed = case_when(
                       ed_level == "1" | ed_level == "2" | ed_level == "3" ~ "1", #elementary or less
                       ed_level == "4" | ed_level == "5" ~ "2", #middle school
                       ed_level == "6" | ed_level == "7" | ed_level == "8" ~ "3", #high school/certificate
                       ed_level == "9" | ed_level == "10" ~ "4")) %>% #post-secondary
  select(school_id, condition, wave, family_id, participant_id, parent_role, parent_role_text, parent_age, country_born, parent_ed, parent_eng_comf, youth_age, youth_country_born, adults_at_home, minors_at_home, 16:323)
                
ggplot(parent_w1_demo_3, aes(parent_ed)) +
geom_bar(alpha = 0.7)

view_df(parent_w1_demo_3) # 95 rows

data.frame(table(parent_w1_demo_3$family_id)) # no dupped rows
```
### Construct scales ###

```{r}
parent_scales <- parent_w1_demo_3 %>%
  rowwise() %>% 
  mutate(posirel_1 = mean(c(q116, q117, q118, q119, q121), na.rm = TRUE),
         monitpeers_1 = mean(c(q140, q141, q142, q143), na.rm = TRUE),
         acadhwi_1 = mean(c(q86, q87, q88, q89, q94, q96, q97), na.rm = TRUE),
         checkhwi_1 = mean(c(q84, q85, q93), na.rm = TRUE),
         struct_1 = mean(c(q23, q24, q25, q26, q27, q28, q29, q30), na.rm = TRUE),
         trust_1 = mean(c(q122, q123, q125, q126, q127), na.rm = TRUE),
         convclimate_1 = mean(c(q76, q77, q78, q79), na.rm = TRUE),
         convsocial_1 = mean(c(q68, q69, q70, q71), na.rm = TRUE),
         convfut_1 = mean(c(q75, q80, q81), na.rm = TRUE),
         futorient_1 = mean(c(q105, q107, q108, q109, q110), na.rm = TRUE),
         knowschool_1 = mean(c(q31, q32, q33, q34), na.rm = TRUE),
         parnets_1 = mean(c(q37, q38, q39), na.rm = TRUE),
         selfeffic_1 = mean(c(q42, q43, q44, q45, q46), na.rm = TRUE),
         welcome_1 = mean(c(q48, q49, q52, q53), na.rm = TRUE),
         included_1 = mean(c(q47, q50, q51), na.rm = TRUE),
         endorse_1 = mean(c(q54, q56, q57), na.rm = TRUE),
         supported_1 = mean(c(q58, q59, q62, q63), na.rm = TRUE),
         ptrel_1 = mean(c(q64, q65, q66, q67), na.rm = TRUE)) %>%
  select(school_id, condition, family_id, participant_id, parent_role, parent_role_text, parent_age, country_born, parent_ed, parent_eng_comf, youth_age, youth_country_born, adults_at_home, minors_at_home, q12_1, q12_2, q12_3, q12_4, q14, q15, q17, q20, 326:341) 

data.frame(table(parent_scales$family_id)) # no dupped rows
```


```{r}
parent_scales <- parent_scales %>%
   rename(c("lang_arts" = "q12_1"),
         c("soc_stu" = "q12_2"),
         c("math" = "q12_3"),
         c("science" = "q12_4"),
         c("gen_grades" = "q14"),
         c("help_extra" = "q15"),
         c("attend_pta" = "q17"),
         c("sats_contact" = "q20")) 
```


# youth dataset

```{r}
youth_w1_raw <- read_sav(here("outcomes paper/data_outcomes", "all_youth_wave1.sav")) # it has 88, 99, -99, etc.

data.frame(table(youth_w1_raw$id)) # 95 rows, no dupped rows

view_df(youth_w1_raw) 
```

# q231 - 	How do you describe your gender?
1 Male
2 Female
3 Transgender
4 Other, explain
99 refuse to answer

id 111 = 	R_3niqbd64L54AE3W = child did not respond, but on homevisit dataset I corroborated sex = female 
id 418 = R_3feONLoQGBlyGNh = child did not respond, but on homevisit dataset I corroborated sex = female 

```{r}
youth_w1_raw <- youth_w1_raw %>% 
  mutate(q231 = ifelse(response_id == "R_3niqbd64L54AE3W", 2, q231), # changing partic. sex to female to correspond to records
         q231 = ifelse(response_id == "R_3feONLoQGBlyGNh", 2, q231)) # changing partic. sex to female to correspond to records
```


```{r}
youth_w1 <- youth_w1_raw %>%
  select(school_id, condition, id, wave, q2, q4, q7:q13, q18:q22, q36:q40, q83:q91, q98, q231, q232_2, q232_3, q232_99) %>%
   rename(c("family_id" = "id"),
         c("grade_lev" = "q2"),
         c("grades" = "q4"),
         c("hw_1" = "q7"),
         c("hw_2" = "q8"),
         c("hw_3" = "q9"),
         c("hw_4" = "q10"),
         c("hw_5" = "q11"),
         c("hw_6" = "q12"),
         c("hw_7" = "q13"),
         c("pi_1" = "q18"),
         c("pi_2" = "q19"),
         c("pi_3" = "q20"),
         c("pi_4" = "q21"),
         c("pi_5" = "q22"),
         c("pi_6" = "q36"),
         c("pi_7" = "q37"),
         c("pi_8" = "q38"),
         c("pi_9" = "q39"),
         c("pi_10" = "q40"),
         c("se_1" = "q83"),
         c("se_2" = "q84"),
         c("se_3" = "q85"),
         c("se_4" = "q86"),
         c("se_5" = "q87"),
         c("se_6" = "q88"),
         c("se_7" = "q89"),
         c("se_8" = "q90"),
         c("se_9" = "q91"),
         c("youth_eng_comf" = "q98"),
         c("youth_gender" = "q231"),
         c("y_latino" = "q232_2"),
         c("y_indigenous_americas" = "q232_3"),
         c("y_race_ethnicity_no_response" = "q232_99")) 

view_df(youth_w1) 
```

# Data prep: recoding missing variables as N/A
```{r include=FALSE}
# recoding missing values as N/A with function

# vector with missing values in dataset
missing_vals <- c(0, 88, 99, -99) # note: very specific to student dataset

# function that returns true if values in vector are equal to missing_vals. The function takes a vector x, and specified values of missing data
recode_missing <- function(x, missing_vals = c(0, 88, 99, -99)) {
  test <- x %in% missing_vals
  ifelse(test, NA, x)
}

# function that recodes missing values to NA. The function takes a dataframe with variables with missing data, and specified values of missing data
recode_missing_df <- function(df, missing_vals = c(0, 88, 99, -99)) {
  modify(df, ~recode_missing(.x, missing_vals)) # here uses the function created above
}

youth_w1_2 <- recode_missing_df(youth_w1) # the function strips out variable labels
```

# Data prep: reverse scoring negatively worded items
```{r}
youth_w1_3 <- youth_w1_2 %>%
  mutate(se_2 = likert_reverse(se_2, top = 5, bottom = 1),
         se_4 = likert_reverse(se_4, top = 5, bottom = 1),
         se_5 = likert_reverse(se_5, top = 5, bottom = 1))

view_df(youth_w1_3) 
```

```{r}
sch_eng <- youth_w1_3 %>%
  select(se_1, se_2, se_3, se_4, se_5, se_6, se_7, se_8, se_9)

alpha(sch_eng) # 0.72
```

q7-q15 homework questions (i like q8, q9, q10)

8.	When I do my homework I turn off my cell phone and other distractions 
9.	Doing homework is an important part of my daily routine 
10.	Doing a good job on my homework is important to me 
11.	Doing well in school is important to me 
12.	If I have challenges with certain parts of my homework, I take active steps to get the help I need
13.	I have a daily planner or other way of keeping my homework organized 

```{r}
youth_hw <- youth_w1_3 %>%
  select(hw_2, hw_3, hw_4, hw_5, hw_6, hw_7)

alpha(youth_hw) # 0.83
```


```{r}
youth_scales <- youth_w1_3 %>%
  rowwise() %>% 
  mutate(y_sch_eng = mean(c(se_1, se_2, se_3, se_4, se_5, se_6, se_7, se_8, se_9), na.rm = TRUE),
         y_parsupp = mean(c(pi_1, pi_2, pi_3, pi_4, pi_5), na.rm = TRUE),
         y_parinv = mean(c(pi_6, pi_7, pi_8, pi_10), na.rm = TRUE),
         y_hw = mean(c(hw_2, hw_3, hw_4, hw_5, hw_6, hw_7), na.rm = TRUE)
         ) %>%
  select(-wave, -7:-32) # 95 rows, removing individual items & wave
```

```{r}
all_par_you_w1 <- full_join(parent_scales, youth_scales, join_by(school_id, family_id, condition)) # 96 rows (ids 504 no youth data and 623 no parent data)

data.frame(table(all_par_you_w1$family_id)) # id 313 is dupped - it has 

all_par_you_w1 %>%
  arrange(family_id)
```

```{r}
full_par_you_w1 <- inner_join(parent_scales, youth_scales) # 94 rows (id 504 and 623 removed )

data.frame(table(full_par_you_w1$family_id)) # no dupped rows
```

# outputing primary caregiver parent wave 1 dataset 
```{r}
# full_par_you_w1 %>%
#   haven::write_sav(here("outcomes paper/data_outcomes", "p_y_w1_for_analysesjan25.sav"))
```


